臺灣高等法院刑事判決
111年度重上更一字第8號
上  訴  人
即  被  告   薛鑑文



選任辯護人   魏雯祈律師
             陳永來律師
上列上訴人即被告因違反貪污治罪條例等案件，不服臺灣桃園地
方法院101年度矚訴字第37號，中華民國107年12月6日第一審判
決（起訴案號：臺灣桃園地方檢察署101年度偵字第16416、2451
9號），提起上訴，本院判決後，經最高法院發回更審，本院判
決如下：
    主  文
原判決關於甲○○犯公務員包庇他人圖利容留猥褻罪、對主管事物
圖利罪部分均撤銷。
甲○○犯公務員包庇他人圖利容留猥褻罪，處有期徒刑壹年壹月；
又犯對主管事務圖利罪，處有期徒刑貳年玖月，褫奪公權參年。
應執行有期徒刑參年貳月，褫奪公權參年。
    事  實
一、甲○○自民國99年1月間起，迄101年8月間止，擔任桃園縣政
    府（現改制為桃園市政府，以下沿用舊稱）警察局桃園分局
    同安派出所（下稱同安所）所長，係依法令服務於地方自治
    團體所屬機關而具有法定職務權限之公務員，竟於擔任同安
    所所長之期間，分別為下列犯行：
　㈠甲○○明知乙○○經營之「和悅時尚生活館（下稱南平店）」【
    設址桃園縣桃園市（現改制為桃園市桃園區，下同）南平路
    23號，店名原為「美珈休閒會館」，於100年6月間更名為「
    新悅時尚生活館」，又於101年1月間再更名為「和悅時尚生
    活館」】在其同安所之轄區內，且其於99年4月26日已明確
    知悉南平店有媒介、容留女子與男客為猥褻之行為，為違法
    色情行業，竟因與乙○○私下交好，明知警方執行專案勤務、
    刑案偵查、臨檢及相關法令賦予維護治安目的等例行性及非
    例行性勤務內容，性質上均與國家事務及公共利益攸關，屬
    中華民國國防以外應秘密之消息，公務員負有保守秘密之義
    務，若將該等秘密洩漏，則應受查緝之色情業者，極易事先
    準備，避免為警查獲而可順利營運，竟基於洩漏國防以外應
    秘密消息及公務員包庇乙○○犯圖利容留猥褻罪之犯意，由甲○○於99年5月3日下午5時1分許，以其所持用之門號00000000
    00號行動電話撥打乙○○所持用之門號0000000000號行動電話
    ，於電話中向乙○○表示：「我跟你講喔，現在外面傳得很難
    聽，不知道誰檢舉的，叫你們的小姐不要亂講話，說什麼我
    們2個很好，都有處理，這會死人的，還有現在如果外面有
    在問，你就說不認識，我這樣講聽得懂吧？」、「我今天會
    叫人過去臨檢。」等語後，而洩漏關於中華民國國防以外應
    秘密之訊息予南平店實際負責人乙○○，俾利乙○○事先準備，
    避免其妨害風化犯行為警查獲，以此方式包庇乙○○所經營之
    南平店所涉上開妨害風化犯行未為警查獲，而得以順利經營
    上開色情按摩店。
  ㈡緣甲○○之友人戊○○於100年3月21日晚間7時許起，在桃園縣桃
    園市春日路某餐廳內飲酒，迄同日晚間10時許飲畢，已無法
    安全駕駛動力交通工具，仍駕駛車牌號碼00-0000號自用小
    客車上路，嗣於同日晚間11時許，行經桃園縣○○市○○路000
    號前，因不勝酒力，擦撞路旁停放之自用小客車，同安所值
    勤之警員丁○○等人接獲通知，旋即趕往現場依相關車禍、酒
    後駕車案件之程序處理，然因戊○○當時受傷無法吹氣，即由
    救護車載送戊○○離開現場，前往桃園縣桃園市經國路上之敏
    盛醫院救治，且員警丁○○亦自行駕駛警車一同前往敏盛醫院
    ，而戊○○經救護車載抵敏盛醫院後，有於100年3月22日凌晨
    0時38分許（起訴書誤載「101年3月22日凌晨0時3分」，應
    予更正）以其持用之門號0000000000號行動電話撥打甲○○所
    持用之門號0000000000號行動電話，戊○○於電話中向甲○○表
    示：「……撞到人家車啊。」等語，甲○○於電話中聽聞上開內
    容隨即表示：「啊誰在處理？我們公司嗎？」等語，戊○○於
    電話中聽聞上開內容隨即表示：「誰？你等一下，我電話給
    他，你講一下，你等一下等一下，你過來還是怎麼樣？」，
    之後該通電話即由當時人在敏盛醫院之員警丁○○接聽，員警
    丁○○於電話中向甲○○表示：「他這個有喝酒，而且撞了不少
    車耶。」等語，詎甲○○於電話中已知悉戊○○係酒駕肇事，明
    知酒後駕車係涉犯刑法第185條之3之刑事責任以及道路交通
    管理處罰條例之行政罰鍰責任，竟仍罔顧自己身為警務人員
    之司法與行政之職責，為袒護戊○○不受裁罰及追訴，竟基於
    對主管事務圖利之犯意，於接獲上開電話後趕赴敏盛醫院，
    並向在場之警員丁○○默示戊○○該酒駕、車禍案件由其處理，
    俟丁○○信以為真離開後，甲○○僅短暫停留即離開敏盛醫院，
    嗣戊○○之血液檢驗報告於同日凌晨3時許完成，其血中酒精
    濃度高達181.8毫克（約呼氣中酒精濃度每公升0.91毫克）
    ，已達應受行政裁罰及刑事舉發之程度，惟甲○○卻遲不至醫
    院拿取上述血液檢驗報告，亦未再就戊○○所涉刑事、交通違
    規事件再為任何後續處理，迄同年6月21日因已逾3個月依法
    不得再舉發，而以此不法方式使戊○○免遭因交通違規裁罰新
    臺幣（下同）4萬9,500元之罰鍰，迄法務部調查局北部地區
    機動工作站（下稱北機站）實施通訊監察查悉上情，於101
    年12月12日函送檢察官偵辦，始經臺灣桃園地方檢察署檢察
    官以101年度偵字第24519號處分書對戊○○處分緩起訴（緩起
    訴期間為1年，並命戊○○應自緩起訴處分確定後4個月內，向
    國庫支付5萬5千元）。
二、案經北機站移送臺灣桃園地方檢察署檢察官偵查起訴。
    理  由
壹、審理範圍
一、檢察官起訴上訴人即被告甲○○（下稱被告）涉犯刑法第231
    條第2項之公務員包庇他人圖利媒介猥褻罪嫌【包括於99年3
    月間至同年8、9月間包庇、未取締證人乙○○（下逕稱姓名）
    之護膚店，及99年5月3日洩漏臨檢訊息】、刑法第213條之
    公文書登載不實罪嫌、貪污治罪條例第6條第1項第4款之對
    主管事務圖利罪嫌，經原審就被告所犯刑法第231條第2項之
    公務員包庇他人圖利容留猥褻罪（99年5月3日洩漏臨檢訊息
    ）、貪污治罪條例第6條第1項第4款之對主管事務圖利罪部
    分判處罪刑，又就被告自99年3月間至同年8、9月間包庇、
    未取締乙○○之護膚店所涉刑法第231條第2項之公務員包庇他
    人圖利媒介猥褻罪嫌部分不另為無罪之諭知，另就被告所涉
    刑法第213條之公文書登載不實罪嫌部分諭知無罪。
二、被告僅就原審諭知罪刑部分提起上訴，檢察官則未上訴，經
    本院前審就上開有罪部分撤銷改判，分別論處被告犯刑法第
    132條第2項之公務員洩漏國防以外應秘密之消息罪、貪污治
    罪條例第6條第1項第4款之對主管事務圖利罪，並就被告被
    訴與公務員洩漏國防以外應秘密之消息罪具想像競合裁判上
    一罪關係之刑法第231條第2項之公務員包庇他人圖利媒介猥
    褻罪（包括於99年3月間至同年8、9月間包庇、未取締乙○○
    之護膚店，及99年5月3日洩漏臨檢訊息）均不另為無罪諭知
    。
三、檢察官就本院前審判決上開有罪部分，及刑法第231條第2項
    之公務員包庇他人圖利媒介猥褻罪（99年5月3日洩漏臨檢訊
    息，又檢察官上訴時將罪名變更為公務員包庇他人圖利容留
    猥褻罪）之不另為無罪諭知部分，提起上訴，被告僅就貪污
    治罪條例第6條第1項第4款之對主管事務圖利罪刑上訴。
四、經最高法院就本院前審判決論處被告犯刑法第132條第2項之
    公務員洩漏國防以外應秘密之消息罪、貪污治罪條例第6條
    第1項第4款之對主管事務圖利罪，及被告於99年5月3日洩漏
    臨檢訊息所涉刑法第231條第2項之公務員包庇他人圖利容留
    猥褻罪不另為無罪諭知部分撤銷發回，故本院審理範圍應為
    原審判決關於被告犯公務員包庇他人圖利容留猥褻罪、對主
    管事務圖利罪之犯罪事實（不包括原審判決不另為無罪諭知
    部分），先予指明。
貳、證據能力
一、按被告以外之人於審判外之言詞或書面陳述，除法律有規定
    者外，不得作為證據；又被告以外之人於審判外之陳述，雖
    不符刑事訴訟法第159條之1至第159條之4之規定，而經當事
    人於審判程序同意作為證據，法院審酌該言詞陳述或書面陳
    述作成時之情況，認為適當者，亦得為證據。當事人、代理
    人或辯護人於法院調查證據時，知有第159條第1項不得為證
    據之情形，而未於言詞辯論終結前聲明異議者，視為有前項
    之同意，刑事訴訟法第159條第1項及第159條之5分別定有明
    文。經查，本判決下列所引用被告以外之人於審判外之陳述
    ，檢察官、被告及辯護人對於證據能力均無爭執，迄於本院
    言詞辯論終結前均未聲明異議（見本院卷第52至63頁），本
    院審酌上開證據資料作成時之情況，尚無違法不當或證明力
    明顯過低之瑕疵，亦認為以之作為證據應屬適當，爰依上開
    規定，認前揭證據資料均有證據能力。
二、次按除法律另有規定外，實施刑事訴訟程序之公務員因違背
    法定程序取得之證據，其有無證據能力之認定，應審酌人權
    保障及公共利益之均衡維護，刑事訴訟法第158條之4定有明
    文。本案以下所引用之非供述證據，並無證據證明係實施刑
    事訴訟程序之公務員違背法定程序所取得，且經本院於審理
    時合法踐行調查程序，自應認均具有證據能力，得作為證據
    。
叁、認定犯罪事實所憑之證據及理由
一、上開犯罪事實，被告於本院審理中坦承不諱（見本院卷第52
    、120至121、134至137頁），核與乙○○（見他2521卷三第93
    、94、96頁，聲羈502卷第10頁反面，矚訴37卷二第108頁）
    、證人丙○○（見矚訴37卷五第50頁）、陳孝平（見他2521卷
    二第35頁反面至第39頁）、己○○（見他2521卷三第45頁反面
    至47、84至86頁，矚訴37卷五第3頁反面至4頁，矚訴37卷六
    第14、16頁反面）、戴文定（見他2521卷一第7、11至12頁
    ）、羅永芳（見他2521卷一第13頁反面、第17頁）、許愛萍
    （見他2521卷一第21正反面、25頁）、胡晋嘉（見他2521卷
    一第31頁反面至32、45至46頁）、王梅英（見他2521卷一第
    49至50頁）、潘姿吟（見他2521卷一第70至71頁反面、74至
    76頁）、張志良（見他2521卷一第86至88、98至100頁）、
    張木村（見他2521卷一第108頁反面至109、113至114頁）、
    陸暐中（見他2521卷一第121頁反面、128頁）、袁雪琴（見
    他2521卷二第141、142、145至146頁）、廖亞麗（見偵1641
    6卷二第25至27頁）、戊○○（見偵16416卷二第128反面至130
    反面、143至144頁，矚訴37卷五第107頁反面至110頁反面）
    、丁○○（見偵16416卷二第117頁反面、119、124至126，矚
    訴37卷五第100至107頁）、張立尚（見偵16416卷二第102至
    105頁）、陳巨昌（見偵16416卷二第112至113頁）（上開證
    人下均逕稱姓名）證述情節相符，並有被告持用門號000000
    0000號行動電話與乙○○所持用之門號0000000000號行動電話
    之通訊監察譯文1份（見他2521卷三第67、107頁反面、136
    頁)、桃園縣政府桃園分局同安派出所現場臨檢紀錄表1份（
    見他2521卷三第77頁反面）、桃園分局勤務指揮中心報案紀
    錄1份（見偵16416卷二第106、156頁）、桃園縣政府警察局
    員警工作紀錄簿1份（見偵16416號卷二第107、111、123頁
    ）、戊○○之敏盛綜合醫院病歷資料1份（見偵16416卷二第13
    3至135頁）、戊○○之敏盛綜合醫院病歷資料及敏盛綜合醫院
    （急）生化檢驗報告單1份（見偵24519卷第137 至139、144
    頁）、行動電話門號0000000000號通訊監察譯文1份（見偵1
    6416卷二第122、136頁正反面、154頁正反面、171頁）、北
    機站刑事案件移送書及緩起訴處分書各1份（見偵24519卷第
    1至10頁，矚訴37卷八第299頁正反面）在卷可參。則被告上
    開任意性自白與事實相符，堪予採信。
二、綜上，足認本案事證已臻明確，被告上開犯行洵堪認定，應
    均依法論科。　　
肆、論罪科刑
一、被告就事實一㈠所為，係犯刑法第231條第2項、第1項前段之
    公務員包庇他人圖利容留猥褻罪（此部分依法需就同條第1
    項規定加重其刑），及同法第132條第1項之公務員洩漏關於
    中華民國國防以外應秘密之消息罪（起訴書於引用法條漏載
    刑法第132條第1項，業經公訴檢察官於原審102年4月17日準
    備程序時當庭補充之）；就事實一㈡所為，係犯貪污治罪條
    例第6條第1項第4款之對主管事務圖利罪。又公訴意旨雖認
    被告就事實一㈠涉犯公務員包庇他人圖利媒介猥褻罪，然因
    乙○○等人所為因吸收關係僅論圖利容留猥褻罪，故被告所為
    亦應論以公務員包庇他人圖利容留猥褻罪，且因前後罪名各
    均規定於同一條文，毋庸變更起訴法條，附此敘明。
二、又被告就事實一㈠所示犯行，係基於單一決意而以一行為同
    時觸犯公務員包庇他人圖利容留猥褻罪及公務員洩漏關於中
    華民國國防以外應秘密之消息罪，為想像競合犯，應從一情
    節較重之公務員包庇他人圖利容留猥褻罪處斷。
三、被告上開所犯公務員包庇他人圖利容留猥褻及對主管事務圖
    利之犯行，犯意各別，行為互殊，應分論併罰。
四、按貪污治罪條例第12條第1項固然明定：犯貪污治罪條例第4
    條至第6條之罪，情節輕微，而其所得或所圖得財物或不正
    利益在新台幣5萬元以下者，減輕其刑；但必須所犯屬於同
    條例第4條至第6條之罪，並且同時符合「情節輕微」暨「其
    所得或所圖得財物或不正利益在5萬元以下」之構成要件，
    始可依法減輕其刑。犯罪情節輕微與否，應依一般社會通念
    ，審酌貪污舞弊手段、型態、戕害吏治程度及對社會秩序、
    風氣影響等一切情節予以認定（最高法院98年度台上字第75
    78號判決參照）。經查，被告就事實一㈡所示貪污犯行所圖
    酒駕肇事友人戊○○免受交通違規裁罰4萬9,000元之罰鍰外，
    尚有臺灣桃園地方檢察署檢察官以101年度偵字第24519號處
    分書對戊○○處分緩起訴（緩起訴期間為1年，並命戊○○應自
    緩起訴處分確定後4個月內，向國庫支付5萬5千元），被告
    身為資深高階警官，並擔任同安所所長之主管職務，負責督
    導第一線員警處理交通事件，依法負有維護社會治安及維護
    道路交通安全義務，且酒後駕車對一般往來之公眾及駕駛人
    自身皆具有高度危險性，為警方重點執法之勤務，就社會國
    民而言，亦係深惡痛絕之犯罪，被告自難諉為不知，故其更
    應秉公處理友人戊○○所涉公共危險案件，以維法制，而竟囿
    於朋友情誼關係而使違反交通規則之酒駕肇事友人戊○○不予
    舉發，而圖利友人戊○○免遭行政裁罰及刑事追訴，損害執法
    公正性，影響民眾對於警察機關之信任，其破壞國家法治、
    對社會秩序、風氣之影響程度並非輕微，不符合貪污治罪條
    例第12條第1項規定「情節輕微」構成要件，自無援以減刑
    餘地。
五、又本案係於101年12月21日繫屬於第一審法院，有原審法院
    收文戳記存卷可稽，故自第一審繫屬日起迄今案件繫屬已滿
    八年，辯護人於本院審理期日聲請依刑事妥速審判法第7條
    規定酌減其刑（見本院卷第52、137頁），本院審酌本案訴
    訟程序之延滯，由來於查證欠明，人數眾多，非可歸責於被
    告、及本案案情複雜、證據繁多、被告罪名之輕重、所承受
    經濟上、心理上之負擔等事項，認侵害被告受迅速審判之權
    利情節重大，有予適當救濟之必要，是均依刑事妥速審判法
    第7條規定減輕其刑。
六、刑法第59條所規定之酌量減輕其刑，係裁判上之減輕，必以
    犯罪之情狀顯可憫恕，認為科以最低度刑仍嫌過重者，始有
    其適用。如別有法定減輕之事由者，應優先適用法定減輕事
    由減輕其刑後，猶嫌過重時，方得為之（最高法院98年度台
    上字第6342號判決意旨參照）。所謂「犯罪之情狀」，與同
    法第57條規定科刑時應審酌之一切情狀，並非有截然不同之
    領域，於裁判上酌減其刑時，應就犯罪一切情狀（包括第57
    條所列舉之10款事項），予以全盤考量，審酌其犯罪有無可
    憫恕之事由（即有無特殊之原因與環境，在客觀上足以引起
    一般同情，以及宣告法定低度刑，是否猶嫌過重等等），以
    為判斷（最高法院95年度台上字第6157號判決意旨參照）。
    經查：被告身為資深高階警官，並擔任同安所所長之主管職
    務，知悉警方執行專案勤務、刑案偵查、臨檢等勤務，攸關
    國家事務及公共利益，竟為本案犯行，嚴重破壞人民對於警
    察公正、公平處理的信賴性，被告犯罪之情狀並無顯可憫恕
    ，且經適用前開規定而減輕後之法定最低刑度以觀，並無科
    以最低刑度仍嫌過重之情形，均無再適用刑法第59條酌減其
    刑之必要，併予敘明。辯護人主張適用刑法第59條減輕其刑
    規定云云，自難採酌。
伍、撤銷改判之理由
一、原審對被告論罪科刑，固非無見，然查，原判決未及適用刑
    事妥速審判法第7條規定，酌減其刑，尚有未洽。被告上訴
    主張從輕量刑、適用刑事妥速審判法規定予以減刑等語，為
    有理由，原判決既有上開可議之處，自屬無可維持，應由本
    院就原判決關於被告上開有罪部分予以撤銷改判。
二、爰以行為人之責任為基礎，審酌被告身為警員且兼任同安所
    所長，本應依法公正執行職務，且國家法治之建立，首須樹
    立紀綱，紀綱既立，然後可望政事修明，法治基礎臻於鞏固
    。是以國家對於從事公務之人員，自必要求其恪守法度、廉
    介自持、處事公平，庶可取信於民、宏揚法治，確保人民權
    益。尤其係維護治安、查緝不法之警察，更應奉公守法、潔
    身自愛，執行職務應不屈於權勢，不眩於利慾，以盡忠職守
    ，不得有損警察聲譽及形象之行為。詎被告明知警察機關規
    劃臨檢勤務行動之時間、地點、方式、警力配製等，均屬國
    防以外應秘密之事項，其負有保守秘密之義務，竟將臨檢資
    訊洩漏給經營色情按摩店之乙○○，知法犯法，以私害公，所
    為損及警察形象，甚為不該；又被告依法負有維護社會治安
    及維護道路交通安全義務，未能秉公處理友人戊○○所涉酒後
    駕車案件，以維法紀，卻囿於私人情誼、圖利友人戊○○而未
    依法舉發其行政罰鍰及受刑事追訴責任，亦已嚴重損害執法
    之公正性，所為應予非難，且考量其犯後固曾飾詞否認犯行
    ，然於本院審理中終知悔悟，兼衡其家庭成員為父、母，職
    業為經營便當店，大學畢業之智識程度、生活狀況、犯罪之
    動機、目的、手段、犯罪情節等一切情狀，分別量處如主文
    第2項所示之刑，並酌量所犯之罪罪質相似度，犯罪時間間
    隔、犯罪所侵害法益之專屬性或同一性，如以實質累加之方
    式定應執行刑，處罰之刑度顯將超過其行為之不法內涵，而
    違反罪責原則，依多數犯罪責任遞減原則，定其應執行之刑
    如主文所示。
三、按犯貪污治罪條例之罪，宣告有期徒刑以上之刑者，並宣告
    褫奪公權，同條例第17條定有明文。故凡論以貪污治罪條例
    之罪，而宣告有期徒刑以上之刑，必須併予宣告褫奪公權，
    法院無審酌之餘地（最高法院88年台上字第3019號判決意旨
    參照）。貪污治罪條例第17條僅規定：「犯本條例之罪，宣
    告有期徒刑以上之刑者，並宣告褫奪公權」，對於褫奪公權
    之期間，即從刑之刑度如何並無明文，故依本條例宣告褫奪
    公權者，仍應適用刑法第37條第1項或第2項，使其褫奪公權
    之刑度有所依憑，始為合法（最高法院89年台上字第2303號
    判決意旨參照）。本件被告就事實一、㈡所犯為貪污治罪條
    例之罪，業如前述，既經本院宣告有期徒刑以上之刑，自應
    依貪污治罪條例第17條及刑法第37條第2項、第3項之規定，
    宣告如主文第2項所示之褫奪公權。
四、至門號0000000000號行動電話1支固為被告於事實一㈠洩漏國
    防以外應秘密之訊息而包庇乙○○圖利容留猥褻犯行所用之物
    ，然卷內無證據證明係被告所有，且扣案如附表所示之物，
    無證據證明與本案之關聯性，又非違禁物，爰均不予宣告沒
    收。 　　
據上論斷，應依刑事訴訟法第369條第1項前段、第364條、第299
條第1項前段，判決如主文。
本案經檢察官郝中興提起公訴，檢察官羅松芳到庭執行職務。
中　　華　　民　　國　　111 　年　　6 　　月　　7 　　日
                  刑事第十二庭  審判長法　官  陳如玲
                                      法　官  魏俊明
                                      法　官  蔡如惠
以上正本證明與原本無異。
如不服本判決，應於收受送達後20日內向本院提出上訴書狀，其
未敘述上訴之理由者並得於提起上訴後20日內向本院補提理由書
（均須按他造當事人之人數附繕本）「切勿逕送上級法院」。
                                      書記官  宗志強
中　　華　　民　　國　　111 　年　　6 　　月　　7 　　日
附錄：本案論罪科刑法條全文
中華民國刑法第231條
意圖使男女與他人為性交或猥褻之行為，而引誘、容留或媒介以
營利者，處5年以下有期徒刑，得併科10萬元以下罰金。以詐術
犯之者，亦同。
公務員包庇他人犯前項之罪者，依前項之規定加重其刑至二分之
一。
中華民國刑法第132條第1項
公務員洩漏或交付關於中華民國國防以外應秘密之文書、圖畫、
消息或物品者，處3年以下有期徒刑。
因過失犯前項之罪者，處1年以下有期徒刑、拘役或9千元以下罰
金。
貪污治罪條例第6條
有下列行為之一，處5年以上有期徒刑，得併科新臺幣3千萬元以
下罰金：
一、意圖得利，抑留不發職務上應發之財物者。
二、募集款項或徵用土地、財物，從中舞弊者。
三、竊取或侵占職務上持有之非公用私有器材、財物者。
四、對於主管或監督之事務，明知違背法律、法律授權之法規命
    令、職權命令、自治條例、自治規則、委辦規則或其他對多
    數不特定人民就一般事項所作對外發生法律效果之規定，直
    接或間接圖自己或其他私人不法利益，因而獲得利益者。
五、對於非主管或監督之事務，明知違背法律、法律授權之法規
    命令、職權命令、自治條例、自治規則、委辦規則或其他對
    多數不特定人民就一般事項所作對外發生法律效果之規定，
    利用職權機會或身分圖自己或其他私人不法利益，因而獲得
    利益者。
前項第1款至第3款之未遂犯罰之。
附表：扣案被告所有之物
編號 扣案物 備註 1 （A1-1）支票簿（高美婷）1本 與本案無關，並經原審以102 年度聲字第1274號刑事裁定發還予被告 2 （A1-2）支票支出紀錄1本 與本案無關，並經原審以102 年度聲字第1274號刑事裁定發還予被告 3 （A1-3-1~3）帳務資料3本 與本案無關，並經原審以102 年度聲字第1274號刑事裁定發還予被告 4 （A1-4）薪資袋1個 與本案無關 5 （A1-5）警友站收支表2張 與本案無關，並經原審以102 年度聲字第1274號刑事裁定發還予被告 6 （A1-6）I DO頂級汽車旅館卡片9張 與本案無關 7 （A1-7）存摺5本 與本案無關，並經原審以102 年度聲字第1274號刑事裁定發還予被告 8 （壹）蘋果手機1支 與本案無關 9 （貳）NOKIA 手機1支 與本案無關 10 （參）記事本1本 與本案無關，並經原審以102 年度聲字第1274號刑事裁定發還予被告 11 （肆）互助會名單及便當店記帳單1本 與本案無關，並經原審以102 年度聲字第1274號刑事裁定發還予被告 12 （伍）台新銀行匯款單影本1張 與本案無關